【裁判字號】    99,家聲,160
【裁判日期】    990813
【裁判案由】    聲請指定會同開具財產清冊
【裁判全文】
臺灣屏東地方法院民事裁定             99年度家聲字第160號
聲  請  人  乙○○
            甲○○
上列聲請人聲請指定會同開具財產清冊之人事件，本院裁定如下
：
    主      文
受監護宣告之人廖添富之財產，指定丙○○（男、民國○○○年
○月○日生、身分證統一編號：Ｚ000000000號）為會
同開具財產清冊之人。
聲請費用新臺幣壹仟元由受監護宣告之人廖添富負擔。
    理      由
一、聲請意旨略以：聲請人為受監護宣告之人廖添富（男、民國
    ○○年○ 月○○日生、身分證統一編號：Ｚ000000000號）之子女
    ，廖添富前經本院98年度禁字第105 號民事裁定宣告為禁治
    產人，依法聲請人即為廖添富之監護人，因修法後須選定會
    同開具財產清冊之人，為確保受監護宣告之人廖添富之權益
    ，爰依法請求指定第三人即受監護宣告之人廖添富之子丙○
    ○為會同開具財產清冊之人等語。
二、按民法總則中華民國九十七年五月二日修正之條文施行前，
    已為禁治產宣告者，視為已為監護宣告，並於修正施行後，
    適用修正後之規定，民法總則施行法第4 條第2 項定有明文
    。次按受監護宣告之人應置監護人；法院為監護宣告時，應
    依職權就配偶、四親等內之親屬、最近一年有同居事實之其
    他親屬、主管機關、社會福利機構或其他適當之人選定一人
    或數人為監護人，並同時指定會同開具財產清冊之人，民法
    第1110條、第1111條分別亦定有明文。
三、查聲請人主張之事實，業據提出戶籍謄本、親屬系統表、本
    院98年度禁字第105 號民事裁定影本、全國財產稅總歸戶財
    產查詢清單、土地登記第一類謄本8 份等件為證，復經本院
    依職權調閱前揭卷宗核閱核閱無訛，堪信為真正。從而，聲
    請人聲請指定會同開具財產清冊之人，即屬正當。又查，丙
    ○○為受監護宣告人廖添富之長子，其亦同意擔任會同開具
    財產清冊之人，廖添富之其他子女廖順章、乙○○、廖秀琴
    、廖阿月及甲○○對此亦表同意等情，有家庭會議影本1 份
    在卷可考。本院審酌上開事證，認丙○○為受監護宣告人之
    長子，其應甚熟稔受監護宣告人之經濟情形，丙○○復同意
    擔任此一職務，是由丙○○擔任廖添富之會同開具財產清冊
    之人，應能符合受監護宣告人之最佳利益，爰依上揭規定，
    指定丙○○為會同開具遺產清冊之人。另依民法第1113條準
    用同法第1099條之規定，應於2 個月內開具財產清冊，並陳
    報法院，附此敘明。
四、依民事訴訟法第608條第1項，裁定如主文。
中    華    民    國    99    年    8     月    13    日
                        家事庭法  官  林美靜
以上正本係照原本作成。
如不服本裁定應於送達後10日內向本院提出抗告狀。
中    華    民    國    99    年    8     月    13    日
                              書記官  孫秀桃

司法院資訊處製作；財團法人民間司法改革基金會備份。
